# 房地产开发企业投资性房地产转存货的条件

提问人：sniper_xh 时间：2023-01-20 09:55:05
某公司为房地产开发企业，自行开发的部分房产用于经营租赁，账面计入投资性房地产。由于该部分房产已对外出租使用多年，公司考虑到期后收回用于对外出售，由企业董事会或类似机构作出书面决议明确表明将其重新开发用于对外销售，投资性房地产转为存货。
请教陈版 @chenyiwei ，上述公司做出决议将上述房产稍作修缮整理后，用于出售，能否将经营租赁的房产由投资性房地产转为存货？
还请陈版主不吝赐教，感谢！顺预祝新年快乐，阖家幸福！

回答人：chenyiwei
如果只是“将上述房产稍作修缮整理后，用于出售”，则大概率不能满足由投资性房地产转为存货的条件。
根据财政部、国务院国资委、银保监会、证监会《关于严格执行企业会计准则 切实做好企业 2021 年年报工作的通知》（财会[2021]32号）：“企业应当按照《企业会计准则第 3 号——投资性房地产》（财会〔 2006 〕 3 号）等相关规定，必须有确凿证据表明房地产用途发生改变，才能将投资性房地产转换为其他资产或者将其他资产转换为投资性房地产，并在附注中披露房地产转换情况、理由以及对损益或所有者权益的影响等相关信息。例如，房地房地 产 开开 发 企企 业 将投将投 资 性房地性房地 产转换为 存存 货 的的，， 应 当当 结 合合 业务实质严 格把握重新开开 发 的判断的判断，，必必 须 有有确确 凿证 据据表明用于 经营 出租的房地 产 重新重新开开 发 用于用于 对 外外 销 售售，，通常通常 该 房地房地 产应 有有 诸 如功能、性能 变 化等化等 实质 性的性的 变 化和重大的 结 构构性性 调 整。整。”。